臺灣臺中地方法院民事裁定
110年度小上字第143號
上  訴  人  黃記鵝肉美食股份有限公司

法定代理人  趙有義  
被上訴人    幸福大樓管理委員會

法定代理人  盧宣伶  
上列當事人間給付管理費事件，上訴人對於中華民國110年10月1
4日本院臺中簡易庭110年度中小字第2767號第一審判決提起上訴
，本院裁定如下：
    主  文
上訴駁回。
第二審訴訟費用新臺幣壹仟伍佰元由上訴人負擔。
    理  由
一、按對於小額程序之第一審裁判之上訴，非以其違背法令為理
    由，不得為之；又上訴狀內應記載上訴理由，表明下列各款
    事項：一、原判決所違背之法令及其具體內容。二、依訴訟
    資料可認為原判決有違背法令之具體事實，民事訴訟法第43
    6條之24第2項、第436條之25分別定有明文。所謂判決有違
    背法令，乃指判決不適用法規或適用不當，此為同法第468
    條所明定，依同法第436條之32第2項規定，為小額事件之上
    訴程序所準用。故對小額訴訟程序之第一審判決提起上訴時
    ，其上訴狀或理由書應有具體之指摘，並揭示該法規之條項
    或其內容，若係成文法以外之法則，應揭示該法則之旨趣，
    倘為司法院解釋或最高法院之判例，則應揭示該判解之字號
    或其內容，如依民事訴訟法第469條所列第1款至第5款理由
    提起上訴時，其上訴狀或理由書應揭示合於該條款之事實，
    上訴狀或理由書如未依此項方法表明者，即難認為已對原審
    判決之違背法令有具體之揭示，其上訴自難認為合法。又按
    上訴不合法者，第二審法院應以裁定駁回之，為民事訴訟法
    第444條第1項前段所明定，依同法第436條之32第2項，於小
    額事件之上訴程序亦準用之。 
二、上訴意旨略以：民國108年6月16日會議由不具委員身分之劉
    騰農擔任主席，一人完成會議決議，偽造會議表決人數，致
    上訴人謹能向劉騰農主張權利，且被上訴人未於正常期日公
    示公告，而採洽當時間貼出公告，何以證明真實？被上訴人
    於109年12月27日召集區分所有權人會議至今未公告結果，
    另證人吳秋錦之證詞純屬誆稱、掩護、推諉之詞，且與被上
    訴人訴訟代理人熟識，對本件判決結果有影響，足見原審未
    盡調查之能事，而有疏漏，原審判准被上訴人勝訴，上訴人
    不服，爰依法提起上訴等語。並聲明：原判決廢棄；被上訴
    人在第一審之訴駁回。
三、經查，上訴意旨似質疑108年6月16日會議主席劉騰農不具委
    員身分乙節，除與原審判決採認之會議記錄主席「楊易諭」
    有異，難認係針對原審判決為適切之指摘外，另否認109年1
    2月27日之會議記錄有於正常期日、洽當時間為公示，及對
    證人吳秋錦證詞可信度有爭執等語，亦未具體表明原審所為
    判決究有何違背法令之處（例如：應適用如何之法規而不適
    用，或所適用之法規有如何之不當，或其採證有違背如何之
    證據法則等情事），或依訴訟資料有何判決違背法令情形，
    更未指明原判決所違反法令之條項或其內容。揆諸前揭說明
    ，難謂上訴人已合法表明上訴理由，其上訴顯難認為合法，
    應予駁回。
四、小額訴訟之上訴程序，法院為訴訟費用之裁判時，應確定其
    費用額，民事訴訟法第436條之19第1項、第436條之32第1項
    規定甚明。本件第二審訴訟費用為新臺幣1,500元，應由上
    訴人負擔，爰併為確定如主文第2項所示。
五、據上論結，本件上訴為不合法，依民事訴訟法第436條之32
    第1項、第2項、第444條第1項前段、第95條、第78條、第43
    6條之19第1項，裁定如主文。
中　　華　　民　　國　　111 　年　　1 　　月　　4 　　日
          　　　  民事第一庭    審判長法  官  許石慶

                                      法  官  蔡孟君

                                      法  官  王詩銘
正本係照原本作成。
本裁定不得抗告。   
中　　華　　民　　國　　111 　年　　1 　　月　　5 　　日
                                     書記官   林玟君